# 本期核销坏账但尚未取得税务批准，递延所得税资产是否转回？

提问人：toori_hikari 时间：2011-01-19 23:21:18
企业以前年度对一笔应收账款全额计提了坏账准备，并计算了递延所得税资产。已确定无法收回， 2010 年末会计账面已核销，但目前还没有拿到税务局的批准文件，那么 2010 年末是否要将递延所得税资产转回？ 我认为这笔坏账还是时间性差异，应当在税务局批准的当期转回递延所得税资产，并同时进行纳税调减。但如果这样，期末递延所得税资产披露时怎么办呢？因为报表上对应的可抵扣时间性差异（坏账准备）为 0 。

回答人：chenyiwei
回复 沙发 ceilinyu 的帖子赞同你的意见。在这种情况下要关注递延所得税资产的可收回性。

回答人：chenyiwei
回复 板凳 wshanwen 的帖子本版面以前讨论过这个问题，你可以使用“全文搜索”功能搜索一下本版面，搜索关键字可以是“国税发[2009]88号”。